【裁判字號】    92,交聲,110
【裁判日期】    920123
【裁判案由】    違反道路交通管理處罰條例聲明異議
【裁判全文】
臺灣臺北地方法院交通件裁定                      九十二年度交聲字第一一０號
    異  議  人  即
    受  處  分  人  甲○○  女.
右列受處分人因違反道路交通管理處罰條例案件，對於台北市交通事件裁決所於中華
民國九十二年一月三日所為之北市裁三字第駕裁二二－ＩＡ0000000號裁決，
聲明異議，本院裁定如左：
    主  文
原處分撤銷。
甲○○汽車駕駛人，在禁止臨時停車處所停車，處罰鍰新台幣玖佰元。
    理  由
一、按禁止臨時停車線為紅色實線，用以指示禁止臨時停車路段，道路交通標誌標線
    號誌設置規則第一百六十九條第一項、第二項定有明文。又設有禁止臨時停車標
    誌、標線處所不得臨時停車，而禁止臨時停車處所不得停車，道路交通安全規則
    第一百十一條第一項第三款及第一百十二條第一項第一款亦定有明文。而汽車駕
    駛人在禁止臨時停車處所停車者，處新台幣（下同）六百元以上一千二百元以下
    罰鍰，道路交通管理處罰條例第五十六條第一項第一款亦有明文。次按，汽車駕
    駛人有違規停車而駕駛人不在場之情形，當場不能掣單舉發者，得對汽車所有人
    逕行舉發之；逕行舉發違反道路交通管理事件，經汽車所有人依通知單之應到案
    日期前到案，並告知違規駕駛人姓名、身分證統一編號及住址者，處罰機關應即
    另行通知違規駕駛人到案依法處理；逾應到案日期或雖於期限內申訴，惟未告知
    實際駕駛人，處罰機關應依道路交通管理處罰條例第八十五條第三項規定處罰該
    汽車所有人，道路交通管理處罰條例第七之二條及違反道路交通管理事件統一裁
    罰基準及處理細則第二十四條分別定有明文。是行為人如係駕駛小型車在劃設紅
    色實線表示禁止臨時停車路段違規停車而為警舉發，於舉發通知單上所載之應到
    案日期前到案聽候裁決，經處罰機關調查後仍認定其有上開違規停車行為者，依
    違反道路交通管理事件統一裁罰基準及處理細則第四十四條第一項及違反道路交
    通管理事件統一裁罰基準表（以下稱基準表）之規定，應對該違規停車之行為人
    處以九百元之罰鍰。
二、本件受處分人即異議人甲○○於民國九十一年十月九日八時三十五分許，將其所
    有之車號為ＤＭ－二八一一號自用小客車，停放在台北市○○路○段三六六巷五
    五弄周邊之劃設有紅色實線表示禁止臨時停車路段之道路上，因駕駛人不在場，
    而由台北市停車管理處交通助理員劉江山以拍照之方式採證，並以受處分人所有
    之上開車輛有前揭違反道路交通管理處罰條例第五十六條第一項第一款規定之行
    為掣單舉發，嗣將前開舉發通知單送達於受處分人，經受處分人於舉發通知單所
    載應到案日期（即九十一年十一月十五日）前向原處分機關提出申訴，並告以受
    處分人即為實際之汽車駕駛人，案經原處分機關即台北市交通事件裁決所函請舉
    發單位即台北市停車管理處調查，因認受處分人確有前開違規行為，原處分機關
    乃以「在禁止臨時停車處所停車」之違規事實，並依道路交通管理處罰條例第五
    十六條第一項第一款、違反道路交通管理事件統一裁罰基準及處理細則第四十四
    條第一項及基準表之規定，於九十二年一月十三日裁處受處分人罰鍰一千元（按
    應為九百元，詳如後述）等事實，此有台北市政府警察局舉發違反道路交通管理
    事件通知單通知聯（北市交停字第ＩＡ0000000號）、台北市停車管理處
    九十一年十二月二十三日北市停四字第０九一三七四八四二００號函、現場採證
    照片、交通違規案件陳述書、台北市交通事件裁決所違反道路交通管理事件之北
    市裁三字第駕裁二二－ＩＡ0000000號裁決書及台北市交通事件裁決所送
    達證書等影本在卷可稽。
三、又受處分人所提出之聲明異議狀所載異議意旨固不否認有於前開時間將其所駕駛
    之上開車輛停放於前述劃設有紅色禁止臨時停車實線地點之事實，惟矢口否認有
    何違反道路交通管理處罰條例規定之行為，辯稱：該紅色實線並非主管機關所劃
    設云云。經查：受處分人於前述時地未在其所停放之上開車輛上而將該車輛違規
    停放於劃設有紅色實線表示禁止臨時停車路段道路等事實，業據受處分人自承在
    卷，並有前開現場採證照片一張在卷可參；而依卷附之採證照片觀之，受處分人
    所有之前開車輛確係停放於前述劃設有紅色禁止臨時停車實線之地點無訛。又上
    開地點之紅線，確係台北市交通管制工程處所劃設，此有該處九十一年十二月十
    七日北市交工程字第０九一三三六三七三００號函一紙在卷可參，是受處分人上
    開所辯，顯與事實不符，不足採信。本件事證明確，受處分人在禁止臨時停車處
    所停車之違規行為，堪以認定。
四、綜上所述，受處分人確有於前揭時間將其所駕駛之上開車輛停放於前述劃設有紅
    色實線表示禁止臨時停車路段道路之行為，自屬違反道路交通管理處罰條例第五
    十六條第一項第一款之規定，是原處分機關依道路交通管理處罰條例第五十六條
    第一項第一款、違反道路交通管理事件統一裁罰基準及處理細則第四十四條第一
    項及前揭基準表之規定裁處受處分人罰鍰一千元，固非無見，然受處分人係於舉
    發通知單上所載應到案日期前（即九十一年十一月十五日）向原處分機關提出申
    訴，依前揭基準表之規定，應處罰鍰九百元，是原處分機關就受處分人前開違規
    行為，誤認其逾越應到案期限十五日內而處以罰鍰一千元，自有未洽。又受處分
    人異議意旨否認上開違規行為，雖無可採，然原處分既有前揭可議之處，自屬無
    可維持，應由本院予以撤銷改判，並另就前揭違規行為，依道路交通管理處罰條
    例第五十六條第一項第一款、違反道路交通管理事件統一裁罰基準及處理細則第
    四十四條第一項及前揭基準表之規定，裁處如主文第二項所示之處分。
據上論斷，應依道路交通案件處理辦法第二十條前段，裁定如主文。
中      華      民      國     九十二     年     一     月    二十三    日
                                      臺灣臺北地方法院交通法庭
                                          法  官    黃雅君
右正本證明與原本無異。
如不服本裁定，應於裁定送達後五日內向本院提出抗告狀。
                                          書記官    梁淑時
中      華      民      國     九十二     年     一     月    二十三    日


司法院資訊處製作；財團法人民間司法改革基金會備份。
